---
title: "Pobreza monetaria"
output: rmarkdown::html_vignette
vignette: >
  %\VignetteIndexEntry{Pobreza monetaria}
  %\VignetteEngine{knitr::rmarkdown}
  %\VignetteEncoding{UTF-8}
---

```{r setup, include = FALSE}
knitr::opts_chunk$set(
  collapse = TRUE,
  comment = "#>"
)
```

```{r}
# library(encftr)
devtools::load_all("..")
library(dplyr)
library(sjlabelled)
library(tidyr)
```

```{r}
conn <- Dmisc:::db_connect()
encft <- tbl(conn, "encft") %>%
  ftc_select_variables_pobreza() %>%
  collect()
pobreza_oficial <- tbl(conn, "encft_pobreza_mepyd") %>% collect()
DBI::dbDisconnect(conn)
```

#Ingreso monetario mensual por ocupaci?n principal asalariada----
```{r}
encft %>%
  ftc_ing_mensual_ocup_prin_asalariado() %>%
  group_by(TRIMESTRE) %>%
  summarise(resultado = sum(ing_mensual_ocup_prin_asalariado)) %>%
  left_join(
    pobreza_oficial %>%
      group_by(TRIMESTRE) %>%
      summarise(esperado = sum(ingmenasal, na.rm = TRUE))
  ) %>%
  mutate(
    diferencia = round(resultado - esperado, 4),
    diferencia_relativa = round(diferencia / esperado * 100)
  )
```

#Ingreso monetario mensual por ocupaci?n principal para independiente agropecuario o contratista----
```{r}
encft %>% 
  count(TRIMESTRE, GANANCIA_IN_PRODUCTOR)


encft %>% 
  count(TRIMESTRE, GANANCIA_IN_PRODUCTOR_MONTO)


encft %>% 
  count(TRIMESTRE, GANANCIA_PRINC_IMP_MONTO)


encft %>% 
  count(TRIMESTRE, GANANCIA_IN_PRODUCTOR_MONEDA)
```


```{r}
encft %>%
  ftc_ing_mensual_ocup_prin_independiente() %>%
  group_by(TRIMESTRE) %>%
  summarise(resultado = sum(ing_mensual_ocup_prin_independiente)) %>%
  left_join(
    pobreza_oficial %>%
      group_by(TRIMESTRE) %>%
      summarise(esperado = sum(ingagroycontra, na.rm = TRUE))
  ) %>%
  mutate(
    diferencia = round(resultado - esperado, 4),
    diferencia_relativa = round(diferencia / esperado * 100)
  )
```

#Ingreso monetario por ocupacion principal para patronos y cuenta propia----
```{r}
encft %>%
  ftc_ing_mensual_ocup_prin_cuenta_propia() %>%
  group_by(TRIMESTRE) %>%
  summarise(resultado = sum(ing_mensual_ocup_prin_cuenta_propia)) %>%
  left_join(
    pobreza_oficial %>%
      group_by(TRIMESTRE) %>%
      summarise(esperado = sum(ingmenctaprop, na.rm = TRUE))
  ) %>%
  mutate(
    diferencia = round(resultado - esperado, 4),
    diferencia_relativa = round(diferencia / esperado * 100)
  )
```

#Ingreso monetario adicional mensual de comisiones por ocupacion principal----
```{r}
encft %>%
  ftc_ing_comisiones() %>%
  group_by(TRIMESTRE) %>%
  summarise(resultado = sum(ing_comisiones)) %>%
  left_join(
    pobreza_oficial %>%
      group_by(TRIMESTRE) %>%
      summarise(esperado = sum(ingxcomisiones, na.rm = TRUE))
  ) %>%
  mutate(
    diferencia = round(resultado - esperado, 4),
    diferencia_relativa = round(diferencia / esperado * 100)
  )
```

#Ingreso monetario adicional mensual de propinas por ocupacion principal----
```{r}
encft %>%
  ftc_ing_propinas() %>%
  group_by(TRIMESTRE) %>%
  summarise(resultado = sum(ing_propinas)) %>%
  left_join(
    pobreza_oficial %>%
      group_by(TRIMESTRE) %>%
      summarise(esperado = sum(ingxpropinas, na.rm = TRUE))
  ) %>%
  mutate(
    diferencia = round(resultado - esperado, 4),
    diferencia_relativa = round(diferencia / esperado * 100)
  )
```

#Ingreso monetario adicional mensual de horas extras por ocupacion principal----
```{r}
encft %>%
  ftc_ing_horas_extra() %>%
  group_by(TRIMESTRE) %>%
  summarise(resultado = sum(ing_horas_extra)) %>%
  left_join(
    pobreza_oficial %>%
      group_by(TRIMESTRE) %>%
      summarise(esperado = sum(ingxhrsextra, na.rm = TRUE))
  ) %>%
  mutate(
    diferencia = round(resultado - esperado, 4),
    diferencia_relativa = round(diferencia / esperado * 100)
  )
```

#Ingreso monetario adicional mensual de vacaciones pagadas por ocupacion principal----
```{r}
encft %>%
  ftc_ing_vacaciones() %>%
  group_by(TRIMESTRE) %>%
  summarise(resultado = sum(ing_vacaciones)) %>%
  left_join(
    pobreza_oficial %>%
      group_by(TRIMESTRE) %>%
      summarise(esperado = sum(ingxvaca, na.rm = TRUE))
  ) %>%
  mutate(
    diferencia = round(resultado - esperado, 4),
    diferencia_relativa = round(diferencia / esperado * 100)
  )
```

#Ingreso monetario adicional mensual de dividendos por ocupacion principal----
```{r}
encft %>%
  ftc_ing_dividendos() %>%
  group_by(TRIMESTRE) %>%
  summarise(resultado = sum(ing_dividendos)) %>%
  left_join(
    pobreza_oficial %>%
      group_by(TRIMESTRE) %>%
      summarise(esperado = sum(ingxdividendos, na.rm = TRUE))
  ) %>%
  mutate(
    diferencia = round(resultado - esperado, 4),
    diferencia_relativa = round(diferencia / esperado * 100)
  )
```

#Ingreso monetario adicional mensual de bonificacion por ocupacion principal----
```{r}
encft %>%
  ftc_ing_bonificaciones() %>%
  group_by(TRIMESTRE) %>%
  summarise(resultado = sum(ing_bonificaciones)) %>%
  left_join(
    pobreza_oficial %>%
      group_by(TRIMESTRE) %>%
      summarise(esperado = sum(ingxbonificacion, na.rm = TRUE))
  ) %>%
  mutate(
    diferencia = round(resultado - esperado, 4),
    diferencia_relativa = round(diferencia / esperado * 100)
  )
```

#Ingreso monetario adicional mensual de regalia pascual por ocupacion principal----
```{r}
encft %>%
  ftc_ing_regalia_pascual() %>%
  group_by(TRIMESTRE) %>%
  summarise(resultado = sum(ing_regalia_pascual)) %>%
  left_join(
    pobreza_oficial %>%
      group_by(TRIMESTRE) %>%
      summarise(esperado = sum(ingxregalia, na.rm = TRUE))
  ) %>%
  mutate(
    diferencia = round(resultado - esperado, 4),
    diferencia_relativa = round(diferencia / esperado * 100)
  )
```

#Ingreso monetario adicional mensual de utilidades empresariales por ocupacion principal----
```{r}
encft %>%
  ftc_ing_utilidades_empresariales() %>%
  group_by(TRIMESTRE) %>%
  summarise(resultado = sum(ing_utilidades_empresariales)) %>%
  left_join(
    pobreza_oficial %>%
      group_by(TRIMESTRE) %>%
      summarise(esperado = sum(ingxutilidades, na.rm = TRUE))
  ) %>%
  mutate(
    diferencia = round(resultado - esperado, 4),
    diferencia_relativa = round(diferencia / esperado * 100)
  )
```

#Ingreso monetario adicional mensual de beneficios marginales por ocupacion principal----
```{r}
encft %>%
  ftc_ing_beneficios_marginales() %>%
  group_by(TRIMESTRE) %>%
  summarise(resultado = sum(ing_beneficios_marginales)) %>%
  left_join(
    pobreza_oficial %>%
      group_by(TRIMESTRE) %>%
      summarise(esperado = sum(ingxmarginales, na.rm = TRUE))
  ) %>%
  mutate(
    diferencia = round(resultado - esperado, 4),
    diferencia_relativa = round(diferencia / esperado * 100)
  )
```

#Ingreso monetario mensual de otros ingresos monetarios mensuales por ocupaci?n secundaria asalariada----
```{r}
encft %>%
  ftc_ing_otros_ocup_sec_asalariado() %>%
  group_by(TRIMESTRE) %>%
  summarise(resultado = sum(ing_otros_ocup_sec_asalariado)) %>%
  left_join(
    pobreza_oficial %>%
      group_by(TRIMESTRE) %>%
      summarise(esperado = sum(ingxotrossec, na.rm = TRUE))
  ) %>%
  mutate(
    diferencia = round(resultado - esperado, 4),
    diferencia_relativa = round(diferencia / esperado * 100)
  )
```

#Ingreso monetario mensual de otros ingresos por beneficios marginales anuales en ocupaci?n secundaria asalariada----
```{r}
encft %>%
  ftc_ing_beneficios_marginales_anual() %>%
  group_by(TRIMESTRE) %>%
  summarise(resultado = sum(ing_beneficios_marginales_anual)) %>%
  left_join(
    pobreza_oficial %>%
      group_by(TRIMESTRE) %>%
      summarise(esperado = sum(ingxotrosbenefsec, na.rm = TRUE))
  ) %>%
  mutate(
    diferencia = round(resultado - esperado, 4),
    diferencia_relativa = round(diferencia / esperado * 100)
  )
```

#Ingreso en especie por alimentos adicional mensual por ocupaciones----
```{r}
encft %>%
  ftc_ing_especie_alimentos() %>%
  group_by(TRIMESTRE) %>%
  summarise(resultado = sum(ing_especie_alimentos)) %>%
  left_join(
    pobreza_oficial %>%
      group_by(TRIMESTRE) %>%
      summarise(esperado = sum(ingxalimentos, na.rm = TRUE))
  ) %>%
  mutate(
    diferencia = round(resultado - esperado, 4),
    diferencia_relativa = round(diferencia / esperado * 100)
  )
```

#Ingreso en especie por pago de viviendas adicional mensual por ocupaciones----
```{r}
encft %>%
  ftc_ing_especie_viviendas() %>%
  group_by(TRIMESTRE) %>%
  summarise(resultado = sum(ing_especie_viviendas)) %>%
  left_join(
    pobreza_oficial %>%
      group_by(TRIMESTRE) %>%
      summarise(esperado = sum(ingxvivienda, na.rm = TRUE))
  ) %>%
  mutate(
    diferencia = round(resultado - esperado, 4),
    diferencia_relativa = round(diferencia / esperado * 100)
  )
```

#Ingreso en especie por pago de transporte adicional mensual por ocupacion principal----
```{r}
encft %>%
  ftc_ing_especie_transporte() %>%
  group_by(TRIMESTRE) %>%
  summarise(resultado = sum(ing_especie_transporte)) %>%
  left_join(
    pobreza_oficial %>%
      group_by(TRIMESTRE) %>%
      summarise(esperado = sum(ingxtransporte, na.rm = TRUE))
  ) %>%
  mutate(
    diferencia = round(resultado - esperado, 4),
    diferencia_relativa = round(diferencia / esperado * 100)
  )
```

#Ingreso en especie por pago de combustible mensual por ocupacion principal----
```{r}
encft %>%
  ftc_ing_especie_combustible() %>%
  group_by(TRIMESTRE) %>%
  summarise(resultado = sum(ing_especie_combustible)) %>%
  left_join(
    pobreza_oficial %>%
      group_by(TRIMESTRE) %>%
      summarise(esperado = sum(ingxcombustible, na.rm = TRUE))
  ) %>%
  mutate(
    diferencia = round(resultado - esperado, 4),
    diferencia_relativa = round(diferencia / esperado * 100)
  )
```

#Ingreso en especie por pago de celular adicional mensual por ocupaciones----
```{r}
encft %>%
  ftc_ing_especie_celular() %>%
  group_by(TRIMESTRE) %>%
  summarise(resultado = sum(ing_especie_celular)) %>%
  left_join(
    pobreza_oficial %>%
      group_by(TRIMESTRE) %>%
      summarise(esperado = sum(ingxcelular, na.rm = TRUE))
  ) %>%
  mutate(
    diferencia = round(resultado - esperado, 4),
    diferencia_relativa = round(diferencia / esperado * 100)
  )
```

#Otros ingresos en especie ocupaci?n principal asalariado----
```{r}
encft %>%
  ftc_ing_especie_otros() %>%
  group_by(TRIMESTRE) %>%
  summarise(resultado = sum(ing_especie_otros)) %>%
  left_join(
    pobreza_oficial %>%
      group_by(TRIMESTRE) %>%
      summarise(esperado = sum(ingxotrosesp, na.rm = TRUE))
  ) %>%
  mutate(
    diferencia = round(resultado - esperado, 4),
    diferencia_relativa = round(diferencia / esperado * 100)
  )
```

#Ingreso en especie ocupaci?n principal patronos y cuenta propia----
```{r}
encft %>%
  ftc_ing_especie_cuenta_propia() %>%
  group_by(TRIMESTRE) %>%
  summarise(resultado = sum(ing_especie_cuenta_propia)) %>%
  left_join(
    pobreza_oficial %>%
      group_by(TRIMESTRE) %>%
      summarise(esperado = sum(ingxespctapatro, na.rm = TRUE))
  ) %>%
  mutate(
    diferencia = round(resultado - esperado, 4),
    diferencia_relativa = round(diferencia / esperado * 100)
  )
```

#Ingreso en especie ocupaci?n secundaria asalariado----
```{r}
encft %>%
  ftc_ing_especie_ocup_sec_asalarariado() %>%
  group_by(TRIMESTRE) %>%
  summarise(resultado = sum(ing_especie_ocup_sec_asalarariado)) %>%
  left_join(
    pobreza_oficial %>%
      group_by(TRIMESTRE) %>%
      summarise(esperado = sum(ingxespas, na.rm = TRUE))
  ) %>%
  mutate(
    diferencia = round(resultado - esperado, 4),
    diferencia_relativa = round(diferencia / esperado * 100)
  )
```

#Ingreso en especie ocupaci?n secundaria patronos y cuenta propia----
```{r}
encft %>%
  ftc_ing_especie_ocup_sec_cuenta_propia() %>%
  group_by(TRIMESTRE) %>%
  summarise(resultado = sum(ing_especie_ocup_sec_cuenta_propia)) %>%
  left_join(
    pobreza_oficial %>%
      group_by(TRIMESTRE) %>%
      summarise(esperado = sum(ingxespctapatroas, na.rm = TRUE))
  ) %>%
  mutate(
    diferencia = round(resultado - esperado, 4),
    diferencia_relativa = round(diferencia / esperado * 100)
  )
```

#Ingreso monetario mensual por ocupaci?n secundaria asalariada----
```{r}
encft %>%
  ftc_ing_mensual_ocup_sec_asalariado() %>%
  group_by(TRIMESTRE) %>%
  summarise(resultado = sum(ing_mensual_ocup_sec_asalariado)) %>%
  left_join(
    pobreza_oficial %>%
      group_by(TRIMESTRE) %>%
      summarise(esperado = sum(ingasalsec, na.rm = TRUE))
  ) %>%
  mutate(
    diferencia = round(resultado - esperado, 4),
    diferencia_relativa = round(diferencia / esperado * 100)
  )
```

#Ingreso monetario mensual por ocupaci?n secundaria independiente agropecuario o contratista----
```{r}
encft %>%
  ftc_ing_mensual_ocup_sec_independiente() %>%
  group_by(TRIMESTRE) %>%
  summarise(resultado = sum(ing_mensual_ocup_sec_independiente)) %>%
  left_join(
    pobreza_oficial %>%
      group_by(TRIMESTRE) %>%
      summarise(esperado = sum(ingagroycontrasec, na.rm = TRUE))
  ) %>%
  mutate(
    diferencia = round(resultado - esperado, 4),
    diferencia_relativa = round(diferencia / esperado * 100)
  )
```

#Ingreso monetario mensual por ocupacion secundaria para cuenta propia o patron----
```{r}
encft %>%
  ftc_ing_mensual_ocup_sec_cuenta_propia() %>%
  group_by(TRIMESTRE) %>%
  summarise(resultado = sum(ing_mensual_ocup_sec_cuenta_propia)) %>%
  left_join(
    pobreza_oficial %>%
      group_by(TRIMESTRE) %>%
      summarise(esperado = sum(ingmenctapropsec, na.rm = TRUE))
  ) %>%
  mutate(
    diferencia = round(resultado - esperado, 4),
    diferencia_relativa = round(diferencia / esperado * 100)
  )
```

#Ingreso monetario no laboral por pensi?n o jubilaci?n----
```{r}
encft %>%
  ftc_ing_pension_jubilacion() %>%
  group_by(TRIMESTRE) %>%
  summarise(resultado = sum(ing_pension_jubilacion)) %>%
  left_join(
    pobreza_oficial %>%
      group_by(TRIMESTRE) %>%
      summarise(esperado = sum(pensionnac, na.rm = TRUE))
  ) %>%
  mutate(
    diferencia = round(resultado - esperado, 4),
    diferencia_relativa = round(diferencia / esperado * 100)
  )
```

#Ingreso monetario no laboral por Intereses o dividendos----
```{r}
encft %>%
  ftc_ing_intereses_dividendos() %>%
  group_by(TRIMESTRE) %>%
  summarise(resultado = sum(ing_intereses_dividendos)) %>%
  left_join(
    pobreza_oficial %>%
      group_by(TRIMESTRE) %>%
      summarise(esperado = sum(interesesnac, na.rm = TRUE))
  ) %>%
  mutate(
    diferencia = round(resultado - esperado, 4),
    diferencia_relativa = round(diferencia / esperado * 100)
  )
```

#Ingreso monetario no laboral por alquileres o rentas de propiedades----
```{r}
encft %>%
  ftc_ing_alquileres_renta() %>%
  group_by(TRIMESTRE) %>%
  summarise(resultado = sum(ing_alquileres_renta)) %>%
  left_join(
    pobreza_oficial %>%
      group_by(TRIMESTRE) %>%
      summarise(esperado = sum(alquileresnac, na.rm = TRUE))
  ) %>%
  mutate(
    diferencia = round(resultado - esperado, 4),
    diferencia_relativa = round(diferencia / esperado * 100)
  )
```

#Ingreso monetario no laboral por remesas nacionales----
```{r}
encft %>%
  ftc_ing_remesas_nacionales() %>%
  group_by(TRIMESTRE) %>%
  summarise(resultado = sum(ing_remesas_nacionales)) %>%
  left_join(
    pobreza_oficial %>%
      group_by(TRIMESTRE) %>%
      summarise(esperado = sum(remesasnac, na.rm = TRUE))
  ) %>%
  mutate(
    diferencia = round(resultado - esperado, 4),
    diferencia_relativa = round(diferencia / esperado * 100)
  )
```

#Ingreso monetario no laboral por ayuda del gobierno----
```{r}
encft %>%
  ftc_ing_transferencias_sociales() %>%
  group_by(TRIMESTRE) %>%
  summarise(resultado = sum(ing_transferencias_sociales)) %>%
  left_join(
    pobreza_oficial %>%
      group_by(TRIMESTRE) %>%
      summarise(esperado = sum(trsoc, na.rm = TRUE))
  ) %>%
  mutate(
    diferencia = round(resultado - esperado, 4),
    diferencia_relativa = round(diferencia / esperado * 100)
  )
```

#Ingreso monetario no laboral por pensi?n o jubilaci?n, anual----
```{r}
encft %>%
  ftc_ing_pension_jubilacion_anual() %>%
  group_by(TRIMESTRE) %>%
  summarise(resultado = sum(ing_pension_jubilacion_anual)) %>%
  left_join(
    pobreza_oficial %>%
      group_by(TRIMESTRE) %>%
      summarise(esperado = sum(regalia12, na.rm = TRUE))
  ) %>%
  mutate(
    diferencia = round(resultado - esperado, 4),
    diferencia_relativa = round(diferencia / esperado * 100)
  )
```

#Ingreso monetario no laboral por Intereses o dividendos, anual----
```{r}
encft %>%
  ftc_ing_intereses_dividendos_anual() %>%
  group_by(TRIMESTRE) %>%
  summarise(resultado = sum(ing_intereses_dividendos_anual)) %>%
  left_join(
    pobreza_oficial %>%
      group_by(TRIMESTRE) %>%
      summarise(esperado = sum(intereses12, na.rm = TRUE))
  ) %>%
  mutate(
    diferencia = round(resultado - esperado, 4),
    diferencia_relativa = round(diferencia / esperado * 100)
  )
```

#Ingreso monetario no laboral por alquileres o rentas de propiedades, anual----
```{r}
encft %>%
  ftc_ing_alquileres_renta_anual() %>%
  group_by(TRIMESTRE) %>%
  summarise(resultado = sum(ing_alquileres_renta_anual)) %>%
  left_join(
    pobreza_oficial %>%
      group_by(TRIMESTRE) %>%
      summarise(esperado = sum(alquiler12, na.rm = TRUE))
  ) %>%
  mutate(
    diferencia = round(resultado - esperado, 4),
    diferencia_relativa = round(diferencia / esperado * 100)
  )
```

#Ingreso monetario no laboral por remesas nacionales, anual----
```{r}
encft %>%
  ftc_ing_remesas_nacionales_anual() %>%
  group_by(TRIMESTRE) %>%
  summarise(resultado = sum(ing_remesas_nacionales_anual)) %>%
  left_join(
    pobreza_oficial %>%
      group_by(TRIMESTRE) %>%
      summarise(esperado = sum(remesas12, na.rm = TRUE))
  ) %>%
  mutate(
    diferencia = round(resultado - esperado, 4),
    diferencia_relativa = round(diferencia / esperado * 100)
  )
```

#Ingreso en especie no laboral por ayuda de familiares, no familiares e instituciones---
```{r}
encft %>%
  ftc_ing_especie_ayuda_ong() %>%
  group_by(TRIMESTRE) %>%
  summarise(resultado = sum(ing_especie_ayuda_ong)) %>%
  left_join(
    pobreza_oficial %>%
      group_by(TRIMESTRE) %>%
      summarise(esperado = sum(ayudaespnac, na.rm = TRUE))
  ) %>%
  mutate(
    diferencia = round(resultado - esperado, 4),
    diferencia_relativa = round(diferencia / esperado * 100)
  )
```


```{r}
encft %>%
  ftc_ing_especie_ayuda_ong_anual() %>%
  group_by(TRIMESTRE) %>%
  summarise(resultado = sum(ing_especie_ayuda_ong_anual)) %>%
  left_join(
    pobreza_oficial %>%
      group_by(TRIMESTRE) %>%
      summarise(esperado = sum(ayudaesp12, na.rm = TRUE))
  ) %>%
  mutate(
    diferencia = round(resultado - esperado, 4),
    diferencia_relativa = round(diferencia / esperado * 100)
  )
```

#Ingreso en especie no laboral por autoconsumo y auto suministro----
```{r}
encft %>%
  ftc_ing_autoconsumo_autosuministro() %>%
  group_by(TRIMESTRE) %>%
  summarise(resultado = sum(ing_autoconsumo_autosuministro)) %>%
  left_join(
    pobreza_oficial %>%
      group_by(TRIMESTRE) %>%
      summarise(esperado = sum(autoconsumoprin + autoconsumosec, na.rm = TRUE))
  ) %>%
  mutate(
    diferencia = round(resultado - esperado, 4),
    diferencia_relativa = round(diferencia / esperado * 100)
  )
```

#Ingresos mensuales externos por pensi?n----
```{r}
encft %>%
  ftc_ing_pension_ext() %>%
  group_by(TRIMESTRE) %>%
  summarise(resultado = sum(ing_pension_ext)) %>%
  left_join(
    pobreza_oficial %>%
      group_by(TRIMESTRE) %>%
      summarise(esperado = sum(pensionext, na.rm = TRUE))
  ) %>%
  mutate(
    diferencia = round(resultado - esperado, 4),
    diferencia_relativa = round(diferencia / esperado * 100)
  )
```

#Ingresos mensuales externos por intereses o dividendos en RD$----
```{r}
encft %>%
  ftc_ing_intereses_dividendos_ext() %>%
  group_by(TRIMESTRE) %>%
  summarise(resultado = sum(ing_intereses_dividendos_ext)) %>%
  left_join(
    pobreza_oficial %>%
      group_by(TRIMESTRE) %>%
      summarise(esperado = sum(interesesext, na.rm = TRUE))
  ) %>%
  mutate(
    diferencia = round(resultado - esperado, 4),
    diferencia_relativa = round(diferencia / esperado * 100)
  )
```

#Ingresos mensuales externos por alquileres en RD$---
```{r}
encft %>%
  ftc_ing_alquileres_renta_ext() %>%
  group_by(TRIMESTRE) %>%
  summarise(resultado = sum(ing_alquileres_renta_ext)) %>%
  left_join(
    pobreza_oficial %>%
      group_by(TRIMESTRE) %>%
      summarise(esperado = sum(alquilerext, na.rm = TRUE))
  ) %>%
  mutate(
    diferencia = round(resultado - esperado, 4),
    diferencia_relativa = round(diferencia / esperado * 100)
  )
```

#Ingresos externos por regalos----
```{r}
encft %>%
  ftc_ing_regalos_ext() %>%
  group_by(TRIMESTRE) %>%
  summarise(resultado = sum(ing_regalos_ext)) %>%
  left_join(
    pobreza_oficial %>%
      group_by(TRIMESTRE) %>%
      summarise(esperado = sum(regalosext, na.rm = TRUE))
  ) %>%
  mutate(
    diferencia = round(resultado - esperado, 4),
    diferencia_relativa = round(diferencia / esperado * 100)
  )
```

#Ingreso monetarios remesas del exterior----
```{r}
encft %>%
  mutate(across(contains("_EXT_MONEDA"), as.character)) %>% 
  ftc_ing_remesas_ext() %>%
  group_by(TRIMESTRE) %>%
  summarise(resultado = sum(ing_remesas_ext)) %>%
  left_join(
    pobreza_oficial %>%
      group_by(TRIMESTRE) %>%
      summarise(esperado = sum(remesasextprom_def, na.rm = TRUE)) # Esta ya está deflactado.
  ) %>%
  mutate(
    diferencia = round(resultado - esperado, 4),
    diferencia_relativa = round(diferencia / esperado * 100)
  )
```

# Monto probable de alquiler vivienda no alquilada----
```{r}
encft %>%
  ftc_ing_alquiler_imputado() %>%
  group_by(TRIMESTRE) %>%
  summarise(resultado = sum(ing_alquiler_imputado)) %>%
  left_join(
    pobreza_oficial %>%
      group_by(TRIMESTRE) %>%
      summarise(esperado = sum(alqimputado, na.rm = TRUE))
  ) %>%
  mutate(
    diferencia = round(resultado - esperado, 4),
    diferencia_relativa = round(diferencia / esperado * 100)
  )
```

# ml = monetario laboral----
```{r}
encft %>%
  ftc_ing_laboral_monetario() %>%
  group_by(TRIMESTRE) %>%
  summarise(resultado = sum(ing_laboral_monetario)) %>%
  left_join(
    pobreza_oficial %>%
      group_by(TRIMESTRE) %>%
      summarise(esperado = sum(ml, na.rm = TRUE))
  ) %>%
  mutate(
    diferencia = round(resultado - esperado, 4),
    diferencia_relativa = round(diferencia / esperado * 100)
  )
```


# nml= no monetario laboral----
```{r}
encft %>%
  ftc_ing_no_monetario_laboral() %>%
  group_by(TRIMESTRE) %>%
  summarise(resultado = sum(ing_no_monetario_laboral)) %>%
  left_join(
    pobreza_oficial %>%
      group_by(TRIMESTRE) %>%
      summarise(esperado = sum(nml, na.rm = TRUE))
  ) %>%
  mutate(
    diferencia = round(resultado - esperado, 4),
    diferencia_relativa = round(diferencia / esperado * 100)
  )
```


# mnl= monetario no laboral----
```{r}
encft %>%
  ftc_ing_monetario_no_laboral() %>%
  group_by(TRIMESTRE) %>%
  summarise(resultado = sum(ing_monetario_no_laboral)) %>%
  left_join(
    pobreza_oficial %>%
      group_by(TRIMESTRE) %>%
      summarise(esperado = sum(mnl, na.rm = TRUE))
  ) %>%
  mutate(
    diferencia = round(resultado - esperado, 4),
    diferencia_relativa = round(diferencia / esperado * 100)
  )
```


# nmnl = no monetario no laboral----
```{r}
encft %>%
  ftc_ing_no_monetario_no_laboral() %>%
  group_by(TRIMESTRE) %>%
  summarise(resultado = sum(ing_no_monetario_no_laboral)) %>%
  left_join(
    pobreza_oficial %>%
      group_by(TRIMESTRE) %>%
      summarise(esperado = sum(nmnl, na.rm = TRUE))
  ) %>%
  mutate(
    diferencia = round(resultado - esperado, 4),
    diferencia_relativa = round(diferencia / esperado * 100)
  )
```


# mext = monetario exterior----
```{r}
encft %>%
  mutate(across(contains("_EXT_MONEDA"), as.character)) %>% 
  ftc_ing_monetario_ext() %>%
  group_by(TRIMESTRE) %>%
  summarise(resultado = sum(ing_monetario_ext)) %>%
  left_join(
    pobreza_oficial %>%
      group_by(TRIMESTRE) %>%
      summarise(esperado = sum(nmnl, na.rm = TRUE))
  ) %>%
  mutate(
    diferencia = round(resultado - esperado, 4),
    diferencia_relativa = round(diferencia / esperado * 100)
  )
```

# Ingreso total----
```{r}
encft %>%
  ftc_ing_total_pobreza() %>%
  group_by(TRIMESTRE) %>%
  summarise(resultado = sum(ing_total_pobreza)) %>%
  left_join(
    pobreza_oficial %>%
      group_by(TRIMESTRE) %>%
      summarise(esperado = sum(ingresototalyalqimpdef, na.rm = TRUE))
  ) %>%
  mutate(
    diferencia = round(resultado - esperado, 4),
    diferencia_relativa = round(diferencia / esperado * 100)
  )
```

# ingreso total per capita----
```{r}
encft %>%
  ftc_ing_pc_pobreza_def() %>%
  group_by(TRIMESTRE) %>%
  summarise(resultado = sum(ing_pc_pobreza_def, na.rm = TRUE)) %>%
  left_join(
    pobreza_oficial %>%
      group_by(TRIMESTRE) %>%
      summarise(esperado = sum(ingpercapitadef, na.rm = TRUE))
  ) %>%
  mutate(
    diferencia = round(resultado - esperado, 4),
    diferencia_relativa = round(diferencia / esperado * 100)
  )
```


# Pobreza monetaria----
```{r}
encft %>%
  ftc_pobreza_monetaria() %>%
  select(ANO, TRIMESTRE, VIVIENDA, HOGAR, MIEMBRO, pobreza_monetaria, FACTOR_EXPANSION) %>%
  left_join(
    pobreza_oficial %>%
      mutate(
        pobrezaMonetaria = case_when(
          indigencia == 1 ~ 1,
          pobre == 1 ~ 2,
          TRUE ~ 3
        )
      ) %>%
      select(TRIMESTRE, VIVIENDA, HOGAR, MIEMBRO, pobrezaMonetaria)
  ) %>%
  ftc_factor_exp_anual() %>%
  count(ANO, pobreza_monetaria, pobrezaMonetaria, wt = factor_exp_anual)
```








```{r}
encft %>%
  ftc_pobreza_monetaria() %>%
  print() %>%
  group_by(ANO) %>%
  ftc_factor_exp_anual() %>%
  summarise(
    indigencia = sum(factor_exp_anual[pobreza_monetaria == 1]),
    pobreza_moderada = sum(factor_exp_anual[pobreza_monetaria == 2]),
    no_pobre = sum(factor_exp_anual[pobreza_monetaria == 3]),
    pobreza_general = indigencia + pobreza_moderada
  ) %>%
  mutate(
    esperado = c(2879654, 2598858, 2335921, 2169012, 2440479, 2512597)
  ) %>%
  mutate(
    diferencia = round(pobreza_general - esperado, 4),
    diferencia_rel = round(diferencia / esperado * 100, 4)
  )
```
